臺灣桃園地方法院小額民事判決
111年度壢小字第672號
原      告  仲信資融股份有限公司

法定代理人  張銘聰  
訴訟代理人  詹硯郡  
被      告  賴煜興  
上列當事人間請求給付買賣價金事件，本院於民國111年5月23日
言詞辯論終結，判決如下：
　　主    文
一、被告應給付原告新臺幣（下同）48,600元，及自民國110年1
    0月26日起至清償日止，按週年利率16%計算之利息。
二、原告其餘之訴駁回。
三、訴訟費用1,000元由被告負擔。
四、本判決原告勝訴部分得假執行。
    理  由  要  領
一、按民事訴訟法第436條之8第1項規定：「關於請求給付金錢
    或其他代替物或有價證券之訴訟，其標的金額或價額在新台
    幣十萬元以下者，適用本章所定之小額程序。」同法第436
    條之18規定：「判決書得僅記載主文，就當事人有爭執事項
    ，於必要時得加記理由要領。」
二、原告主張
（一）被告前向訴外人大無限健康事業股份有限公司（下稱大無
      限健康公司）訂購教練課程，並簽立分期付款合約書，約
      定自110年5月25日起至111年4月25日止，分12期，每期付
      款5,400元，分期總價為64,800元。雙方並約定逾期繳款
      時除按週年利率20%計收遲延利息外，並按日息萬分之5計
      付違約金，且如有任何一期未按期清償時，視為全部到期
      。
（二）詎被告僅繳付3期後即未再依約繳付，而被告既未依約繳
      納分期款項，依約定所有未到期之分期價款已視為全部到
      期，且被告於簽立上開分期付款合約書時，已同意訴外人
      大無限健康公司將對被告之債權讓與原告，是原告自得請
      求被告清償積欠之價金48,600元、利息及違約金，原告屢
      經催討未獲置理。又民法第205條修正，故原告僅請求週
      年利率16%之利息。爰依買賣契約及債權讓與之法律關係
      提起本件訴訟等語。並聲明：被告應給付原告48,600元，
      及自110年10月26日起至清償日止，按週年利率16%計算之
      利息，暨按日息萬分之5計算之違約金。
三、被告雖具狀就原告聲請之支付命令聲明異議，然未為具體之
    答辯。
四、是依上揭規定，以下僅就原告請求被告給付按日息萬分之5
    計算之違約金有無理由，記載理由要領如下：　
（一）按民法第252條規定：「約定之違約金額過高者，法院得
　　　減至相當之數額。」至於是否相當，即須依一般客觀事實
　　　，社會經濟狀況及當事人所受損害情形，以為斟酌之標準
　　　。且約定之違約金過高者，除出於債務人之自由意思，已
　　　任意給付，可認為債務人自願依約履行，不容其請求返還
　　　外，法院仍得依前開規定，核減至相當之數額（最高法院
　　　79年台上字第1915號判決意旨參照）。
（二）經查，本件原告請求被告給付按日息萬分之5計算之違約
      之違約金，其標準應依一般客觀事實、社會經濟狀況及當
      事人所受損害情形，以求公平。審酌原告就遲延給付買賣
      價金部分，得收取按週年利率16%計算之利息，已達民法
      第205條所定最高利率之限制，且原告因被告遲延給付，
      除受有利息損失外，並未有其他之積極損害，兼衡國內貨
      幣市場利率已大幅調降，可認原告已獲有相當之經濟利益
      ，並足以彌補其損失。若再課予被告給付按日息萬分之5
      計算之違約金，對被告顯有失公平。爰依前揭規定，本件
      原告請求被告給付按日息萬分之5計算之違約金應予全部
      酌減。
五、綜上所述，原告依買賣契約及債權讓與之法律關係，請求被
    告應給付原告48,600元，及自110年10月26日起至清償日止
    ，按週年利率16%計算之利息，為有理由，應予准許。逾此
    範圍之請求，則屬無據，應予駁回。
六、本件原告勝訴部分係依民事訴訟法第436條之8適用小額訴訟
    程序所為之判決，應就被告敗訴部分，依同法第436條之20
    規定，依職權宣告假執行。
七、訴訟費用負擔之依據：民事訴訟法第79條。因原告敗訴部分
    僅為違約金部分，是酌定由被告全部負擔。並依職權確定訴
    訟費用額如主文第3項所示。　　　
中　　華　　民　　國　　111 　年　　6 　　月　　10　　日
                  中壢簡易庭      法  官  周仕弘
以上為正本係照原本作成。
如不服本判決，應於送達後20日內，向本院提出上訴狀並表明上
訴理由，如於本判決宣示後送達前提起上訴者，應於判決送達後
20日內補提上訴理由書（須附繕本）。
如委任律師提起上訴者，應一併繳納上訴審裁判費。
中　　華　　民　　國　　111 　年　　6 　　月　　10　　日
                                  書記官  巫嘉芸
附錄：
一、民事訴訟法第436條之24第2項：
    對於小額程序之第一審裁判上訴或抗告，非以其違背法令為
    理由，不得為之。
二、民事訴訟法第436條之25：
    上訴狀內應記載上訴理由，表明下列各款事項：
    （一）原判決所違背之法令及其具體內容。
    （二）依訴訟資料可認為原判決有違背法令之具體事實。